臺灣嘉義地方法院刑事判決　　　　　　　96年度訴字第1065號
公　訴　人　臺灣嘉義地方法院檢察署檢察官
被　　　告　甲○○
上列被告因廢棄物清理法案件，經檢察官提起公訴（九十六年度
偵字第八八四四號），被告於準備程序中就被訴事實為有罪之陳
述，經本院合議庭裁定由受命法官改依簡式程序審理，判決如下
：
    主  文
甲○○未依廢棄物清理法第四十一條第一項規定，領有廢棄物清
除許可文件，從事廢棄物清除，累犯，處有期徒刑壹年壹月。
    事  實
一、甲○○前因竊盜案件及違反槍砲彈藥刀械管制條例案件，分
    別經本院以九十四年度嘉簡字第三九七號及九十四年度嘉簡
    字第七一五號判處有期徒刑四月及三月，並定其應執行刑為
    有期徒刑六月確定；復因竊盜案件及違反毒品危害防制條例
    案件，分別經本院以九十四年度朴簡字第一二五號及九十四
    年度嘉簡字第一○五七號判處有期徒刑四月及四月，並定其
    應執行刑為有期徒刑七月確定，上述各罪，接續執行，於九
    十五年八月二十二日縮刑期滿執行完畢。詎仍不知悔改，明
    知未依規定領有廢棄物清除許可文件，不得從事廢棄物清除
    ，竟基於從事廢棄物清除之犯意，未依廢棄物清理法第四十
    一條第一項規定領有廢棄物清除許可文件，仍於九十六年十
    一月十二日下午四、五時許，駕駛車牌號碼8V-163號自用大
    貨車（登記車主為長明營造有限公司），將自嘉義某住宅拆
    除後，混雜有廢棄石膏板、廢棄木板及廢棄棉被之一般事業
    廢棄物（總重約四噸），載運至嘉義縣鹿草鄉後堀村山子腳
    三一之五號魚池旁，而從事廢棄物之清除工作。甲○○將上
    開自用大貨車車斗升高，未及傾倒完畢時，即為警當場查獲
    ，並扣得上開自用大貨車一輛（責付甲○○保管），始查知
    上情。
二、案經嘉義縣警察局水上分局報告臺灣嘉義地方法院檢察署檢
    察官偵查起訴。
    理  由
一、本件係經被告甲○○於準備程序當庭表示認罪，而經本院裁
    定以簡式審判程序加以審理，則依據刑事訴訟法第二百七十
    三條之二、同法第一百五十九條第二項之規定，不適用傳聞
    法則有關限制證據能力之相關規定，合先敘明。
二、上揭事實，業據被告甲○○迭於偵審時坦承不諱，而被告駕
    駛上開大貨車載運廢棄物至嘉義縣鹿草鄉後堀村山子腳三一
    之五號魚池旁，將車斗升高傾倒廢棄物時，為警當場查獲乙
    情，亦據證人張文明即查獲員警於偵查中證述明確，復有嘉
    義縣環境保護局稽查工作紀錄表、違反廢棄物清理法現場照
    片六幀在卷可資佐證。是上開補強證據，已足資擔保被告前
    述自白之真實性，核與事實相合，可信為真實。本案事證明
    確，被告犯行，應堪認定。
三、按從事廢棄物清除、處理業務者，應向直轄市、縣（市）主
    管機關或中央主管機關委託之機關申請核發公民營廢棄物清
    除處理機構許可文件後，始得受託清除、處理廢棄物業務，
    廢棄物清理法第四十一條第一項定有明文。次依廢棄物清理
    法第三十六條、事業廢棄物貯存清除處理方法及設施標準第
    二條第一至三款規定，廢棄物之處理過程，含貯存（指事業
    廢棄物於清除、處理前，放置於特定地點或貯存容器、設施
    內之行為）、清除（指事業廢棄物之收集、運輸行為）及處
    理（包括：中間處理：即最終處置前，以物理、化學、生
    物、熱處理或其他處理方法，改變其物理、化學、生物特性
    或成分，達成分離、減積、去毒、固化或穩定）之行為；
    最終處置：指衛生掩埋、封閉掩埋、安定掩埋或海洋棄置事
    業廢棄物之行為；再利用：指事業機構產生之事業廢棄物
    自行販賣、轉讓或委託做為原料、材料、填土或其他經中央
    主管機關認定之用途行為）三種過程。是被告上揭運輸廢棄
    物後傾倒之行為，應屬於「清除」之行為。核被告所為，係
    違反廢棄物清理法第四十六條第一項第四款前段未依同法第
    四十一條規定領有廢棄物清除、處理文件，從事廢棄物清除
    罪。再被告前因竊盜案件及違反槍砲彈藥刀械管制條例案件
    ，分別經本院以九十四年度嘉簡字第三九七號及九十四年度
    嘉簡字第七一五號判處有期徒刑四月及三月，並定其應執行
    刑為有期徒刑六月確定；復因竊盜案件及違反毒品危害防制
    條例案件，分別經本院以九十四年度朴簡字第一二五號及九
    十四年度嘉簡字第一○五七號判處有期徒刑四月及四月，並
    定其應執行刑為有期徒刑七月確定，上述各罪，接續執行，
    於九十五年八月二十二日縮刑期滿執行完畢等情，有臺灣高
    等法院被告前案紀錄表一紙在卷可稽，其於受徒刑之執行完
    畢後，五年以內故意再犯本件有期徒刑以上之罪，為累犯，
    應依刑法第四十七條第一項規定加重其刑。爰審酌被告國中
    肄業之智識程度，以自用大貨車載運廢棄物傾倒之手段；已
    婚，育有二名子女，均就學中，現待業中之生活狀況；曾有
    竊盜、施用毒品等前科之品行；被害人係利用環境資源之社
    會大眾；恣意傾倒廢棄物，無視國民健康、國家環保法令規
    定及環境永續發展政策，對於公眾之危險及損害非輕；犯罪
    後已清除現場，坦承犯行，態度良好等一切情狀，判處如主
    文所示之刑。
四、末扣案如事實欄所示自用大貨車一台，非被告所有，有車籍
    資料在卷可參，故不予宣告沒收，附此敘明。
據上論斷，應依刑事訴訟法第二百七十三條之一第一項、第二百
九十九條第一項前段，廢棄物清理法第四十六條第一項第四款前
段，刑法第十一條前段、第四十七條第一項，判決如主文。
本案經檢察官蔡彥守到庭執行職務。
中　　華　　民　　國　　96　　年　　12　　月　　31　　日
                  刑事第一庭    法　官　黃琴媛
上列正本證明與原本無異。
如不服本判決，應於判決送達後十日內向本院提出上訴狀，上訴
書狀依法應敘述具體理由，如未敘述具體理由者，應於上訴期間
屆滿後二十日內補提理由書於本院（均應附繕本）。告訴人或被
害人如對於本判決不服者，應具備理由請求檢察官上訴，其上訴
期間之計算係以檢察官收受判決正本之日期為準。
中　　華　　民　　國　　96　　年　　12　　月　　31　　日
                            　　書記官　李彩娥
附記本判決論罪之法條全文
廢棄物清理法第四十六條第一項第四款
有下列情形之一者，處一年以上五年以下有期徒刑，得併科新臺
幣三百萬元以下罰金：
四　未依第四十一條第一項規定領有廢棄物清除、處理許可文件
    ，從事廢棄物貯存、清除、處理，或未依廢棄物清除、處理
    許可文件內容貯存、清除、處理廢棄物。
